【裁判字號】    95,上易,57
【裁判日期】    950407
【裁判案由】    業務侵占
【裁判全文】
臺灣高等法院臺南分院刑事判決          95年度上易字第57號
上  訴  人
即  被  告  甲○○
上列上訴人因業務侵占案件，不服臺灣台南地方法院94年度易字
第885 號中華民國94年11月30日第一審判決（起訴案號：臺灣台
南地方法院檢察署94年度發查偵字第268 號），提起上訴，本院
判決如下：
    主  文
上訴駁回。
    事  實
一、甲○○於民國93年3月1日至94年3 月31日間任職中央產物保
    險公司臺南分公司新營通訊處辦事員，負責招攬保險業務及
    向保戶收取保險費等業務，為從事業務之人，其於任職期間
    ，基於意圖為自己不法所有之概括犯意，自93年12月3 日起
    ，至94年3 月11日止，連續多次於向客戶收取如附表所示之
    保險費後，挪供己用而未繳回公司，共計侵占其業務上持有
    之保險費新臺幣（下同）六十萬七千九百九十三元。
二、案經中央產物保險公司訴由臺南縣警察局新營分局，報請臺
    灣臺南地方法院檢察署檢察官偵查起訴。
    理  由
一、前項犯罪事實，業據被告甲○○之自白不諱，並經告訴代理
    人乙○○、劉森榮之指訴明確，復有支票影本共十一紙、中
    央產物保險公司人事資料表、到職報告書、辭職申請書、獎
    懲通報各乙紙及應收保費明細表一份、繳款通知函暨現金收
    入傳票影本一本在卷可憑，被告犯行應堪認定。
二、核被告甲○○所為，係犯刑法第三百三十六條第二項業務侵
    占罪。又其先後多次業務侵占之犯行，時間緊接，犯罪構成
    要件相同，顯均係基於概括之犯意反覆為之，為連續犯，應
    依刑法第五十六條之規定論以一罪，並依法加重其刑。
三、原審因予適用刑法第五十六條、第三百三十六條第二項，罰
    金罰鍰提高標準條例第一條、第二條，並審酌被告並無前科
    ，素行尚佳，因自身積欠地下錢莊債務，竟將客戶繳付之保
    險費挪為私用，侵占金額達六十萬七千九百九十三元，迄未
    能達成民事上和解，惟其尚能坦承犯行，犯罪後之態度良好
    等一切情狀，量處有期徒刑一年，本院經核認事用法俱無不
    合，量刑亦稱妥適，被告上訴意旨空言指摘原判決不當，為
    無理由，應予駁回。
據上論結，應依刑事訴訟法第368條，判決如主文。
本案經檢察官趙中岳到庭執行職務。
中    華    民    國    95    年    4     月    7     日
                  刑事第五庭    審判長法  官  楊明章
                                      法  官  顏基典
                                      法  官  楊子莊
以上正本證明與原本無異。
不得上訴。
                                      書記官  王全龍
中    華    民    國    95    年    4     月    10    日
中華民國刑法第336條
(公務公益侵占罪、業務侵占罪)
對於公務上或因公益所持有之物，犯前條第1項之罪者，處1年以
上7年以下有期徒刑，得併科5千元以下罰金。
對於業務上所持有之物，犯前條第1項之罪者，處6月以上5年以
下有期徒刑，得併科3千元以下罰金。
前二項之未遂犯罰之。


司法院資訊處製作；財團法人民間司法改革基金會備份。
